【裁判字號】    90,易,201
【裁判日期】    900329
【裁判案由】    贓物
【裁判全文】
臺灣雲林地方法院刑事判決                            九十年度易字第二一號
    公  訴  人  臺灣雲林地方法院檢察署檢察官
    被      告  甲○○
右列被告因贓物案件，經檢察官提起公訴（九十年度偵字第七六○號），本院判決如
左：
    主  文
甲○○故買贓物，處有期徒刑肆月，如易科罰金，以佰元折算壹日。緩刑貳年。
    事  實
一、甲○○明知真實姓名年籍不詳綽號「黑仔」之男子所持有，並未懸掛車牌之自用
    大貨車一輛，應係來路不明之贓車，竟因心存貪念，而於九十年二月三日下午四
    時三十分許，在彰化縣福興鄉工業區○○○○道路橋下，以新台幣（下同）五萬
    元之低價，向該真實姓名年籍不詳綽號「黑仔」之男子，購得前揭自用大貨車，
    供己駛用。迨於九十年二月十二日下午一時許，在雲林縣莿桐鄉大美村六鄰大美
    二十一之二十二號廣場內，為警查獲。
二、案經雲林縣警察局斗六分局報請臺灣雲林地方法院檢察署檢察官偵查起訴。
    理  由
一、訊據被告甲○○固不否認有於右揭時、地，以五萬元之代價，向真實姓名年籍不
    詳綽號「黑仔」之男子，購得前揭並未懸掛車牌之自用大貨車一部之事實，惟矢
    口否認有何故買贓物之犯行，辯稱：伊不知為贓物云云。惟查：（一）前揭自用
    大貨車原係被害人全益衡器廠有限公司乙○○所有，於九十年二月二日六時許，
    在雲林縣虎尾鎮○○里○○路二十一之三號前失竊等情，已經被害人乙○○於警
    訊時指述綦詳，復有車輛竊盜、車牌失竊資料個別查詢報表─查詢車輛認可資料
    、贓物認領保管收據各一紙可按，足見上揭自用大貨車為失竊之贓物無訛。（二
    ）按一般車輛之買賣，除應取得車籍之來源證明資料外，並應有行車執照，以供
    交通警察單位之路檢，並據以向該管監理機關辦理過戶登記，乃眾所週知之事，
    而被告不知該真實姓名年籍不詳綽號「黑仔」之男子之確實姓名、年籍、住所等
    資料，為被告所是認，衡諸常情，被告既與該綽號「黑仔」之男子並非熟識，且
    前揭自用大貨車復未懸掛車牌，自應探求該自用大貨車來源是否無疵，並待補齊
    文件後，始予購買，然被告竟於並未取得行車執照或其他來源證明之情形下，即
    以五萬元之價格，向該綽號「黑仔」之男子購入前揭未懸掛車牌之自用大貨車，
    被告應有贓物之認識，至為灼然。是被告上開所辯，顯係事後卸責之詞，不足採
    信。本件事證明確，被告犯行堪予認定。
二、核被告所為，係犯刑法第三百四十九條第二項之故買贓物罪。爰審酌被告一時貪
    念，助長竊盜犯行，危害社會治安甚鉅，並參酌被害人所受之損害程度、及被告
    犯罪後態度等一切情狀，量處如主文所示之刑，並諭知易科罰金之折算標準。查
    被告前未曾受有期徒刑以上刑之宣告，有台灣雲林地方法院檢察署刑案資料查註
    紀錄表一紙在卷可稽，本院認其經此教訓後，當益知警惕，應無再犯之虞，因認
    其所宣告之刑，以暫不執行為適當，併予宣告緩刑二年，以勵來茲而啟自新。
據上論斷，應依刑事訴訟法第二百九十九條第一項前段，刑法第三百四十九條第二項
、第四十一條第一項前段，第七十四條第一款，罰金罰鍰提高標準條例第一條前段、
第二條，判決如主文。
本案經檢察官林豐正到庭執行職務
中      華      民      國      九十      年      三    月    二十九    日
                                        臺灣雲林地方法院刑事第二庭
                                            法  官  冷  明  珍
右正本證明與原本無異。
如不服本判決，應於判決送達後十日內，向本院提出上訴狀。（須附繕本）
                                            書記官  周  麗  雲
中      華      民      國      九十      年      三    月    二十九    日
刑法第三百四十九條
收受贓物者，處三年以下有期徒刑、拘役或五百元以下罰金。
搬運、寄藏、故買贓物或為牙保者，處五年以下有期徒刑、拘役或科或併科一千元以
下罰金。
因贓物變得之財物，以贓物論。


司法院資訊處製作；財團法人民間司法改革基金會備份。
